【裁判字號】    91,訴,743
【裁判日期】    920213
【裁判案由】    違反毒品危害防制條例
【裁判全文】
臺灣新竹地方法院刑事判決                          九十一年度訴字第七四三號
    公  訴  人  臺灣新竹地方法院檢察署檢察官
    被      告  甲○○
右列被告因違反毒品危害防制條例案件，經檢察官提起公訴（九十一年度偵字第一０
０七號），本院判決如左：
    主  文
甲○○施用第一級毒品，累犯，處有期徒刑拾月，扣案第一級毒品海洛因參包（合計
淨重柒點參貳公克，包裝合計重壹點貳陸公克）沒收銷燬之；又施用第二級毒品，累
犯，處有期徒刑捌月，扣案第二級毒品肆包（合計毛重參點貳陸公克）沒收銷燬之。
應執行有期徒刑壹年伍月，扣案第一級毒品海洛因參包（合計淨重柒點參貳公克，包
裝重壹點貳陸公克）及第二級毒品肆包（合計毛重參點貳陸公克）均沒收銷燬之。
      事  實
一、甲○○前於民國八十八年間因犯贓物罪，經本院於八十八年三月二十四日以八十
    八年度易字第一四五號判處有期徒刑四月，如易科罰金以三百元折算一日確定；
    同年間因犯竊盜罪，經本院於八十八年三月二十九日以八十八年度易字第二九八
    號判處有期徒刑十月確定，上開二罪，復經本院以八十八年度聲字第一三０四號
    裁定定應執行刑為一年確定。其於八十八年間因另犯贓物罪，由本院於八十八年
    九月二十七日以八十八年度易字第八三０號判處有期徒刑六月，如易科罰金以三
    百元折算一日確定；同年間另犯因犯竊盜及侵占案件，經本院於八十九年十月二
    十六日以八十八年度易字第九０五號分別判處有期徒刑十月及罰金四千元，罰金
    如易服勞役以三百元折算一日確定；嗣其於八十九年間因犯贓物罪，經本院於八
    十九年十一月十四日以八十九年度易字第一０三四號判處有期徒刑六月確定（後
    經本院以九十年度聲字第三二七號裁定如易科罰金以三百元折算一日確定），上
    開三罪再經本院以九十年度聲字第八三二號裁定就有期徒刑部分定應執行刑為一
    年八月確定。嗣上開各罪分別合併執行及接續執行，共計執行二年八月，刑期起
    算日為八十八年十二月四日，而於九十年七月十二日假釋出監，縮刑期滿日為九
    十一年一月二十七日，假釋期間未遭撤銷假釋，視為執行完畢。
二、甲○○於八十八年間因違反毒品危害防制條例案件，經本院於八十八年三月九日
    以八十八年度毒聲字第四七四號裁定送觀察、勒戒後，因認無繼續施用毒品之傾
    向，而由臺灣新竹地方法院檢察署八十八年五月二十七日以八十八年度偵緝字第
    一八四號為不起訴處分確定；復於同年間再度因施用毒品案件，經本院於八十八
    年十月二十一日以八十八年度毒聲字第二一五五號裁定送觀察、勒戒後，亦認無
    繼續施用毒品之傾向，而由臺灣新竹地方法院檢察署檢察官於八十八年十二月三
    十日以八十八年度毒偵字第五五七號、七一八號為不起訴處分確定。
三、詎甲○○仍不知悔改，於九十一年八月四日上午七時許別回溯二十六小時及九十
    六小時之某時許，在不詳地點，以不詳方式，分別施用第一級毒品海洛因及第二
    級毒品安非他命，嗣於九十一年八月三日晚上七時許，在新竹市○○路與武陵路
    口查獲，並扣得第一級毒品海洛因三包（合計淨重七點三二公克，包裝合計重一
    點二六公克）、第二級毒品安非他命四包（合計毛重三點二六克）。
四、案經新竹市警察局第一分局報請臺灣新竹地方法院檢察署檢察官偵查起訴。
    理  由
一、訊據被告甲○○矢口否認右揭犯罪事實，辯稱：本案是臨檢查獲，當時是係伊朋
    友開車，下車時發現地上有一黑色皮包，伊就撿起來放在口袋，後來打開才知道
    裏面裝有海洛因、安非他命等物，那些東西都不是伊的，伊也沒有施用毒品。而
    且案發當時，伊因為手受傷，到醫院有施打麻醉藥並開立止痛藥，伊另外亦有自
    行至藥局買止痛藥服用云云。經查：
（一）被告於九十一年八月三日查獲後自其本身所採集之尿液，送請新竹市衛生局鑑
      驗後，係呈甲基安非他命陽性反應，有該局九十一年八月七日出具之竹市衛六
      字第九七六二號不法藥物尿液初步篩檢報告書暨真實姓名代號對照表各一件在
      卷可稽（見偵查卷第四十九頁、五十頁）；再將被告上開尿液送請國防部憲兵
      司令部刑事鑑識中心以氣層析質譜分析法鑑驗後，尿液中有煙毒（嗎啡）反應
      ，有甲基安非他命反應等情，亦有該中心九十一年十月十六日出具之（九一）
      綱得字第一三八二七號鑑驗通知書在卷可按（見偵查卷第五十二頁）。
（二）經本院向財團法人天主教湖口仁慈醫院函詢有關被告至該院就診及用藥情形，
      經函覆稱，被告至該院就診時係左手臂挫傷，無骨折，撕裂傷一處約二公分長
      ，有給止痛藥口服及注射，其成份皆不含嗎啡及可待因或安非他命。回診只有
      檢視傷口及拆線，沒有開藥或注射藥物。局部縫合時有注射局部麻藥，藥效約
      一至二小時，本院所開之藥應能止痛，代謝時間約八小時，服用止痛藥二天應
      該足夠等情，有該院九十一年十二月十一日（九一）湖仁醫病字第三六０號函
      暨病歷摘錄表、病歷影等件附於本院卷可按；另再將被告庭呈其於查獲當時有
      服用之藥物送請法務部法醫研究所以氣相層析質譜分析法檢測及查詢資料後稱
      ：「（一）送驗藥物共七種合計十三顆，由於白色圓形顆粒一顆，僅裝於塑膠
      袋內，標示商品名：Pethidine 50經本所以氣相層析質譜分析法檢測結果含Me
      peridi ne（即Pethidine）成分。（二）其餘藥物係原廠包裝標示明確之藥品
      ，其所含成分如左：粉紅色圓形藥物：標示Ibuprofen（H.NORTON&CO.LTD製造
      ），主要成分為Ibuprofen。黃色圓形藥物：標示達先（衛署藥製001001號）
      ，主要成分為Serrapeptase。淡粉紅色圓形藥物：標示生達芬尼朵，主成分為
      Diphen idol HCI。紫色橢圓形藥物：標示Relifex（S.B製造）主成分為Nabum
      etone。白色橢圓形藥物：標示普痛寧加強錠，主成分為Acetaminophen。紅白
      色相間橢圓形膠囊：標示Glustrong cap.，主成分為250mg Glucosamine Sulp
      hate。經檢示上揭藥物成分，未含鴉片類及安非他命類成分，因此服用後在人
      體內不會產生嗎啡、可待因及安非他命之代謝物」等語，有法務部法醫研究所
      九十二年一月二日法醫毒字第０九一０００四四六七號函附於本院卷可考。
（三）綜上所述，前開送鑑之尿液係自被告本人採集後親自瓶，為被告所自承，而上
      開尿液經以氣相層析質譜分析法鑑驗後又呈嗎啡及安非他命陽性反應，且被告
      所提出可能影響上開鑑驗結果之服用藥物因素，亦已排除在外，故被告前開辯
      解，尚不足採，其施用第一級毒品海洛因、第二級毒品安非他命之事實，洵堪
      認定。
二、按犯毒品危害防制條例第十條之罪者，檢察官應先將被告送勒戒處所觀察、勒戒
    ，其期間不得逾一個月；經觀察、勒戒後，無繼續施用毒品之傾向者，應由檢察
    官為不起訴之處分；依前項規定為不起訴之處分後，五年內再犯第十條之罪，經
    觀察、勒戒後，認有繼續施用毒品傾向者或三犯以上者，不適用前項規定。但應
    由檢察官聲請法院裁定先令入戒治處所施以強制戒治。毒品危害防制條例第二十
    條第一項、第二項前段、第三項定有明文。查被告於八十八年間因違反毒品危害
   防制條例案件，經本院於八十八年三月九日以八十八年度毒聲字第四七四號裁定
    送觀察、勒戒後，因認無繼續施用毒品之傾向，而由臺灣新竹地方法院檢察署八
    十八年五月二十七日以八十八年度偵緝字第一八四號為不起訴處分確定；復於同
    年再度因施用毒品案件，經本院於八十八年十月二十一日以八十八年度毒聲字第
    二一五五號裁定送觀察、勒戒後，亦認無繼續施用毒品之傾向，而由臺灣新竹地
    方法院檢察署檢察官於八十八年十二月三十日以八十八年度毒偵字第五五七、七
    一八號為不起訴處分確定。有臺灣新竹地方法院檢察署檢察官八十八年度毒偵字
    第五五七號、七一八號不起訴處分書、臺灣高等法院被告全國前案紀錄表各一份
    在卷可參，被告此次再犯本件毒品危害防制條例第十條之罪，其施用毒品之犯行
    ，乃係三犯，揆諸前開規定，應予論罪科刑。
三、核被告所為，係犯毒品危害防制條例第十條第一項之施用第一級毒品海洛因罪及
    第二項之施用第二級毒品安非他命罪。其於施用第一級毒品海洛因及第二級毒品
    安非他命前分別持有第一級毒品海洛因及第二級毒品安非他命之低度行為，均為
    吸用海洛因及安非他命之高度行為所吸收，均不另論罪。被告所犯上開二罪間，
    犯意各別，罪名互殊，應予分論併罰。查被告於八十八年間因犯贓物罪，經本院
    於八十八年三月二十四日以八十八年度易字第一四五號判處有期徒刑四月，如易
    科罰金以三百元折算一日確定；同年間因犯竊盜罪，經本院於八十八年三月二十
    九日以八十八年度易字第二九八號判處有期徒刑十月確定，上開二罪，復經本院
    以八十八年度聲字第一三０四號裁定定應執行刑為一年確定。其於八十八年間因
    另犯贓物罪，由本院於八十八年九月二十七日以八十八年度易字第八三０號判處
    有期徒刑六月，如易科罰金以三百元折算一日確定；同年間另犯因犯竊盜及侵占
    案件，經本院於八十九年十月二十六日以八十八年度易字第九０五號分別判處有
    期徒刑十月及罰金四千元，罰金如易服勞役以三百元折算一日確定；嗣其於八十
    九年間因犯贓物罪，經本院於八十九年十一月十四日以八十九年度易字第一０三
    四號判處有期徒刑六月確定（後經本院以九十年度聲字第三二七號裁定如易科罰
    金以三百元折算一日確定），上開三罪再經本院以九十年度聲字第八三二號裁定
    就有期徒刑部分定應執行刑為一年八月確定。嗣上開各罪分別合併執行及接續執
    行，共計執行二年八月，刑期起算日為八十八年十二月四日，而於九十年七月十
    二日假釋出監，縮刑期滿日為九十一年一月二十七日，假釋期間未遭撤銷假釋，
    視為執行完畢，有臺灣高等法院被告全國前案紀錄表及臺灣新竹地方法院檢察署
    刑案查註資料表各一份在卷可稽，前受有期徒刑執行完畢後，於五年以內再犯本
    件最重本刑均為有期徒刑以上之罪，皆為累犯，其上開所犯二罪均應分別依刑法
    第四十七條之規定，加重其刑。爰審酌被告素行不良，已有多次施用毒品前科，
    仍不知悔改，沈溺於吸毒惡習，再次觸法，犯罪後仍否認犯行等一切情狀，分別
    量處如主文所示之刑，並定其應執行之刑。
四、末查，扣案自被告身上所查獲疑似第一級毒品海洛因之白色粉末三包，經送請法
    務部調查局鑑定後，鑑定結果為送驗白粉三包均含第一級第六項毒品海洛因成分
    ，分別淨重四點九二公克（包裝重零點七公克）、淨重一點三一公克（包裝重零
    點二六公克）、淨重一點零九公克（包裝重零點三公克），有法務部調查局九十
    一年十月四日調科壹字第一００００一四一三號、000000000號、00
    0000000號鑑定通知書各一份附卷可憑（見偵查卷第四十一頁至第四十三
    頁），及扣案自被告身上所查獲之第二級毒品安非他命四包（合計毛重三點二六
    公克），被告雖否認為其所有，然上開扣案物均為違禁物，不論犯人與否，均應
    依毒品危害防制條例第十八條第一項前段之規定，沒收銷燬之。另扣案之分裝匙
    九個，被告否認為其所有，亦非違禁物，亦無證據可認係供被告上開犯罪所用之
    物，爰不另為宣告沒收之諭知，附此敘明。
據上論斷，應依刑事訴訟法第二百九十九條第一項前段，毒品危害防制條例第十條第
一項、第二項、第十八條第一項前段，刑法第十一條前段、第五十一條第五款、第四
十七條，判決如主文。
本案經檢察官邱朝智到庭執行職務。
中      華      民      國      九十二    年    二      月      十三    日
                                    臺灣新竹地方法院刑事第二庭
                                        法  官  王  鳳  儀
右正本證明與原本無異。
如不服本判決，應於判決送達後十日內向本院提出上訴狀( 應附繕本 )，上訴於
臺灣高等法院。
                                        書記官  陳  進  楷
中      華      民      國      九十二    年    二      月      十四    日
附錄論罪科刑法條：
毒品危害防制條例第十條第一項、第二項：
施用第一級毒品者，處六月以上五年以下有期徒刑。
施用第二級毒品者，處三年以下有期徒刑。


司法院資訊處製作；財團法人民間司法改革基金會備份。
